# 企业合并-处置外国子公司时，股权抵消产生的外币报表折算差额的处理

提问人：liyan_0001 时间：2019-06-24 20:37:45
陈版主，请教您一个问题，我们公司集团的记账本位币为欧元 (A)，下属子公司的记账本位币为英镑（B)，每次在进行财务报表合并，都是两家公司的报表先折为人民币再进行合并；每次合并的时候，股权投资的抵消都会产生其他综合收益外币报表折算差额。今年我们把 B 公司处置了，那么对应的在上年末在合并报表抵消时产生的其他综合收益外币报表折算差额怎么处理，有人告诉我转入损益，这样转入损益这笔调整分录我岂不是每年都得在编合并的时候编一次调整分录。如果转入投资收益，原理是什么。盼望您解答，祝好！

回答人：chenyiwei
外币报表折算差额属于克转入损益的其他综合收益。在丧失对境外经营子公司的控制权时，相应的外币报表折算差额应转入投资收益。参考：IAS 21第 48 、48A、48B 段。